

07 61 80 45 67 lepinejeanfrancois@gmail.com Bretagne

EN BREF

Développeur avec 14 années d'expérience dans le développement web back-end, la mise en place d'architectures scalables et distribuées, la mise en œuvre de pratiques de QA et de déploiement continu.

J'ai managé différentes équipes techniques (de 5 à 13 développeurs), et ai leadé des équipes sur de nombreux projets (de 1 à 40 développeurs).

EXPÉRIENCES PROFESSIONNELLES

CTO - AlumnForce - SaaS (full remote)

2017 – Aujourd'hui

J'ai aidé à transformer la stack technique et les pratiques pour accompagner la croissance et faciliter les opportunités business. J'ai aidé à mettre en place des processus agiles et une démarche qualité forte.

- Manager de l'équipe technique (13 développeurs) : recrutements, roadmap et stratégie. Pilotage de la production, suivi des OKR, suivi des budgets. En étroite collaboration avec l'équipe Produit
- Migration du legacy (~10 ans) vers une architecture hexagonale / Domain Driven Design / ELB. PHP, ZendFramework, Symfony, RabbitMQ, ElasticSearch, Redis, Docker, API REST
- Refonte de l'infrastructure et migration vers le cloud et la haute dispo (~140 serveurs)
 Ansible, OVH Cloud, ElasticSearch, OpenDistro, Bash, Nginx, PHP, HaProxy, Prometheus, Grafana...
- Mise en place des processus industrialisés (CI, CD)
 Méthodes agiles (scrum + kanban), Jenkins, Docker, Gitlab, ChatOps, Tests automatisés, Quality Assurance

Architecte & Responsable Qualité – Radio France (remote partiel)

2015 - 2017

Dans un contexte de très forte croissance (de 7 à 80 dans l'équipe numérique en 3 ans), j'ai contribué à définir l'architecture web, puis à définir les processus qualité des équipes numériques.

- Suivi technique et formation des équipes (~40 développeurs)
 PHP, NodeJS, Express, Symfony, Docker...
- Architecture applicative pour exposer au web des données provenant de différents sources du SI PHP, Symfony, DDD, CQRS
- Pilotage de l'intégration/déploiement continu, supervision des équipes de test et QA, développement des outils
 - NodeJS, GitlabCI, Jenkins, SquashTest, Docker, Capistrano, Jest, PHPUnit, Jest, Junit, Behat, a11-ci...
- Product Owner de la team Infra, et accompagnement aux pratiques agiles

Porteur de l'offre PHP / Architecte - Alter Way - ESN ((remote partiel)

2012 - 2015

J'ai aidé à structurer l'offre PHP, et ai conçu et piloté la mise en œuvre d'architectures logicielles.

- Encadrement technique et montée en compétence des équipes internes (~25 développeurs), avant-vente, vision et objectifs technique, définition commercial de l'offre PHP
- Conception d'architectures applicatives et accompagnement des équipes.
 Mes missions les plus significatives ont été :

- o **Architecte -** L'Équipe (18 mois) : accompagnement pour la mise en place des méthodes d'industrialisation (tests, CI, CD...), et montée en compétence des équipes.
- o **Architecte / lead -** Radio France (2 ans) : conception d'API REST de grilles de programme, accompagnement au changement, architecture pour créer un nouveau "SI web"
- o **Architecte -** France Télévisions (4 mois) : SSO pour les différentes plateforme FTV PHP, Symfony, MongoDB, Behat, NodeJS
- o **Architecte / lead -** La Ruche Qui Dit Oui! (15 mois) : architecture applicative, suivi de l'équipe et transformation des méthodologies de travail PHP, Symfony, DDD, CI, PHPUnit, Behat, BDD, Scrum
- o **Architecte -** Ministère de la défense (1 an) : définition du cadre des développements PHP pour l'ensemble des développements du ministère. Audit des pratiques de développement dans différentes bases en France. Conseil à l'industrialisation.
- o **Architecte -** Préfecture de Police de Paris (6 mois) : construction d'une usine à CI/CD, pour permettre la création d'usines de développement pour les 1500 à 2000 logiciels développés et maintenus en interne. (Bash, Ansible, Jenkins, CentOS)
- o **Architecte / lead -** Arrow ECS Education (8 mois) : architecture applicative et accompagnement de l'équipe technique (PHP, Symfony, MySQL, DDD)
- Audits de sécurité, de performance ou de faisabilité (missions courtes ~15 J/H): L'Oréal, Toyota, LVMH...
 Gatling, Funkload, JMeter, Nikto, pentests...

Lead Developer - Amo & Soft - SAAS de recouvrement financier

2010 - 2012

J'ai contribué à bâtir le socle applicatif (4 développeurs)

• Développement logiciels PHP, ZendFramework, ZendServer, PHPUnit, Behat, MyUnit

Développeur – BelieveDigital, BnM - Agence web

2009 - 2010

• Développement PHP, JavaScript et MySQL.

Co-fondateur – WebBuilders - Agence web Agence web, cofondée en parallèle de mes études de philosophie.

2007 - 2008

Développement de sites et intranet

DIPLÔMES ET CERTIFICATIONS

2015 Testeur certifié ISTQB
2013 Certifié Symfony
2010 Certifié Zend PHP5
2009 Licence pro. Métiers du Net (Lyon)
2008 Licence de Philosophie (Lyon)

III OPEN SOURCE @HALLECK45

- PhpMetrics (~6 millions de téléchargements)
- MutaTesting (tests des tests unitaires par mutations aléatoires de code)
- a11y-ci (tests continus d'accessibilité web)
- Contributeur pour Behat, Symfony, Doctrine...

CENTRES INTÉRÊTS

- Education bienveillante, Montessori
- Jardinage, bricolage, Voile
- Conception & Product design

PUBLICATIONS

- Industrialisation PHP et bonnes pratiques (Evrolles)
- Behat : le développement piloté par le comportement (auto-publication)
- Presse spécialisée informatique
- Conférencier régulier